臺灣高等法院臺中分院刑事判決
上　訴　人　臺灣彰化地方法院檢察署檢察官
上　訴　人
即　被　告　甲○○
　　　　　　　　　　（在臺灣彰化監獄執行中）
選任辯護人　蘇若龍律師
　　　　　　常照倫律師
上列上訴人因被告違反毒品危害防制條例案件，不服臺灣彰化地
方法院94年度訴字第1024號中華民國95年 7月13日第一審判決（
起訴案號：臺灣彰化地方法院檢察署94年度偵字第3021號），提
起上訴，本院判決如下：
    主    文
原判決關於販賣第一級毒品部分撤銷。
甲○○共同連續販賣第一級毒品，累犯，處有期徒刑拾伍年。
扣案海洛因貳包（淨重共零點伍捌公克）沒收銷燬之；行動電話
機具（不含內裝之 SIM卡）貳支、塑膠鏟管壹支、分裝袋壹包及
皮包壹個沒收。未扣案之販賣第一級毒品海洛因所得新臺幣壹拾
陸萬玖仟柒佰元沒收，如全部或一部不能沒收時，以其財產抵償
之。
其他上訴駁回。
    犯罪事實
一、甲○○（綽號「大鼻」）前因違反肅清煙毒條例、麻醉藥品
    管理條例及藥事法等案件，經臺灣彰化地方法院判處有期徒
    刑 2年、2年2月、6月、4月，應執行有期徒刑4年8月確定，
    於民國92年10月25日縮短刑期執行完畢。其與楊滿〔綽號
    「阿」（起訴書誤載為台語諧音「阿榮」）、「老大」，
    販賣第一級毒品案件，另經臺灣彰化地方法院94年度訴字第
    982 號判處罪刑確定在案）本為鄰居與朋友關係，均明知海
    洛因係毒品危害防制條例第2條第2項第 1款所定之第一級毒
    品，不得非法販賣，因楊滿失業在家，家中需錢支用，且
    其本身又有施用毒品之習性，在亟欲求得財物及免費獲得毒
    品施用之情況下，2 人竟共同基於意圖販賣第一級毒品海洛
    因以營利之概括犯意聯絡及行為分擔，以彰化縣溪湖鎮各處
    為販賣海洛因據點，先由甲○○自94年1月25日起至同年4月
    13日19時45分許止，在劉東鑫（檢察官另行起訴，由臺灣彰
    化地方法院以94年度訴字第2152號另案審理中）位於彰化縣
    社頭鄉○○路100巷3弄 2號、南投縣名間鄉○○路某處之住
    處等地，向劉東鑫以 1錢（即3.75公克）海洛因新臺幣（下
    同）2萬4000元之價格，連續販入第一級毒品海洛因約 10次
    後，楊滿、甲○○即先依海洛因1：葡萄糖1（葡萄糖由甲
    ○○在位於彰化縣溪湖鎮某處之「富民西藥房」，以1包240
    元之價格購買）之比例混合，再由甲○○、楊滿以分裝袋
    （分裝袋由甲○○在位於彰化縣溪湖鎮某處之「家家興超市
    」，以 1包20元之價格購買）分裝成每小包供販賣。每次均
    由購買海洛因者，先撥打甲○○所有於94年 1月某日提供予
    楊滿供販賣海洛因聯絡使用之門號0000000000、00000000
    00號或楊滿所有之門號0000000000號或其他不詳門號電話
    ，聯繫販賣海洛因之時間、地點、數量、價格等事宜，隨即
    由楊滿騎乘甲○○提供之車牌SQK－369號輕型機車或搭乘
    車牌號碼不詳之自小客車，至約定地點販賣海洛因，或由購
    買者依約定時間，至楊滿位於彰化縣溪湖鎮○○里○○路
    29巷14號之住處前、後及附近，向楊滿購買海洛因，或由
    他人先向甲○○聯絡購買海洛因，俟約定好時間、地點及購
    買數量後，甲○○再以電話聯絡楊滿，由楊滿依約定時
    間前往約定地點，販賣交付海洛因，而楊滿則將販賣所得
    交予甲○○，再由甲○○給予些許金錢或提供毒品甲基安非
    他命或海洛因供其施用。計楊滿、甲○○共同連續販賣海
    洛因之購買者、交易價格、時間、地點及次數如下：
  （一）自94年1月下旬某日起至94年4月13日19時45分許止，以
        上開方式，販賣海洛因予陳智敬（綽號「阿智」，其施
        用毒品部分，因無繼續施用毒品傾向，已據臺灣臺中地
        方法院檢察署檢察官以94年度毒偵字第2817號為不起訴
        處分確定在案）計50次，其中 2千元有30次、4千元有4
        次、3千元有16次，販賣所得共為12萬4千元，交易地點
        在彰化縣溪湖鎮○○路全國加油站前或溪湖交流道附近
        （於94年 4月13日19時55分為警查獲，而未完成交付之
        該次犯行，此3千元之價款並不包含在內）。
  （二）自94年2月下旬某日起至94年3月中旬某日止，以上開方
        式，販賣海洛因予丙○○（綽號「大胖」、「阿發」，
        施用毒品部分，由檢察官另案偵辦）10次，每次交易金
        額 500元，合計販賣所得為5000元，交易地點在彰化縣
        溪湖鎮之國興遊藝場、溪湖糖廠附近停車場、楊滿之
        上開住處前。
  （三）於94年3月4日15時45分許，以上開方式，販賣海洛因予
        周俊良（綽號「阿良」，其施用毒品部分，業據臺灣彰
        化地方法院以94年度訴字第1190號判處罪刑確定在案）
        1 次，交易金額3000元，交易地點在彰化縣溪湖鎮之員
        林客運車站附近。
  （四）於94年4月9日18時許、同月12日18至19時許，以上開方
        式，販賣海洛因予陳慶忠、韋易宏（施用毒品部分，均
        由檢察官另案偵辦）2 次，每次交易金額1000元，合計
        販賣所得為2000元，交易地點在彰化縣溪湖鎮○○路之
        全國加油站附近數百公尺外或該加油站前。
  （五）於94年2月4日21時34分許、同年2月6日18時19分許，以
        上開方式，販賣海洛因予年籍不詳綽號「 apple」之成
        年男子 2次，交易金額分別為300元、500元，合計販賣
        所得為 800元，交易地點在徐慶賢位於彰化縣溪湖鎮○
        ○街97巷26號之住處、上開國興遊藝場附近。
  （六）自94年1月間某日起至2月間某日止，以上開方式，販賣
        海洛因予林松碧（綽號「松碧」，施用毒品部分，業據
        臺灣高等法院臺中分院以94年度上訴字第1689號判處罪
        刑確定在案）4次，其中交易金額500元2次，1000元為2
        次，合計販賣所得為3000元，交易地點在上開國興遊藝
        場、溪湖糖廠旁之福懋加油站附近。
  （七）於94年1月28日上午9時許，以上開方式，販賣海洛因予
        年籍不詳綽號「阿君」之成年女子 1次，交易金額1000
        元，交易地點在上開楊滿之住處附近墳場。
  （八）於94年 1月28日上午10時許，以上開方式，販賣海洛因
        予年籍不詳綽號「阿南」之成年男子1次，交易金額500
        元，交易地點在上開楊滿之住處附近墳場。
  （九）於94年 1月28日14時許，以上開方式，販賣海洛因予年
        籍不詳綽號「蕭仔」之成年男子 1次，交易金額1500元
        ，交易地點在上開徐慶賢位於彰化縣溪湖鎮○○街97巷
        26號之住處附近。
  （十）自94年1月間某日起至同年 1月28日15時許止及94年1月
        29日上午10時許，以上開方式，販賣海洛因予年籍不詳
        綽號「洪仔」之成年男子4次，交易金額均為500元，合
        計販賣所得為2000元，交易地點均在「洪仔」之住處。
  (十一)於94年 1月28日17時許，以上開方式，販賣海洛因予年
        籍不詳綽號「小鳳」之成年女子 1次，交易金額1000元
        ，交易地點在「小鳳」之住處。
  (十二)自94年1月間某日起至同年1月29日16時許，以上開方式
        ，販賣海洛因予年籍不詳綽號「啟明」之成年男子 2次
        ，交易金額均為 500元，合計販賣所得為1000元，交易
        地點均在上開楊滿之住處附近墳場。
  (十三)於94年 2月上旬某日某時許，以上開方式，販賣海洛因
        予年籍不詳綽號「阿元」之成年男子1次，交易金額100
        0元（僅付 400元，尚欠600元），交易地點在上開楊滿
        之住處附近墳場。
  (十四)於94年2月5日上午10時許，以上開方式，販賣海洛因予
        年籍不詳綽號「嘉彬」之成年男子 1次，交易金額1000
        元，交易地點在「嘉彬」之住處。
  (十五)自94年1月間某日起至同年4月13日19時55分許之前，由
        甲○○偕同綽號「糖糖」之年約20多歲之成年女子，透
        過電話聯絡之方式，販賣海洛因 2次予陳嘉原（起訴書
        誤載為陳嘉源），交易金額為5000元、2000元，交易地
        點在彰化縣福興鄉○○村○○街391號之 10陳嘉原住處
        ；甲○○另自行前往陳嘉元上開住處，販賣海洛因 2次
        予陳嘉原，交易金額均為2000元；另由楊滿前往彰化
        縣溪湖鎮之溪湖國中附近，販賣海洛因 2次予陳嘉原，
        交易金額為 5000元、2000元，合計販賣所得為1萬8000
        元。
  (十六)於94年 2月6日21時許、同年2月26日14時40分許，以上
        開方式，連續販賣海洛因予年籍不詳綽號「阿三」（或
        「阿山」）之成年男子2次，交易金額均為1000 元，合
        計販賣所得為2000元，交易地點在上開楊滿之住處附
        近或墳場。
  (十七)於94年2月23日上午8時許，以上開方式，販賣海洛因予
        年籍不詳綽號「阿國」之成年男子 1次，交易金額1000
        元，交易地點在彰化縣溪湖國中附近。
  (十八)於94年 2月26日上午11時58分許，以上開方式，販賣海
        洛因予年籍不詳綽號「阿成」之成年男子 1次，交易金
        額1000元，交易地點在上開國興遊藝場。
  (十九)於94年3月4日16時26分許，以上開方式，販賣海洛因予
        年籍不詳綽號「排骨」之成年男子1次，交易金額 1500
        元，交易地點在上開楊滿之住處附近之全國超市旁。
二、嗣楊滿於94年4月13日19時55分許，騎乘車牌SQK-369號機
    車，至彰化縣溪湖鎮○○路之全國加油站前，欲販賣海洛因
    予陳智敬，於將海洛因1包（毛重約0.8公克，約定交易價格
    3000元）交付前，為埋伏之彰化縣警察局刑警隊第三組偵查
    員當場查獲，而未及交易完成，並於楊滿之身上扣得該海
    洛因1包。另於陳智敬之身上扣得欲購買該包海洛因價款300
    0元，旋持原審法院核發之搜索票至楊滿之上開福農路 29
    巷14號住處搜索，並扣得楊滿、甲○○共同所有供販賣之
    海洛因1包〔起訴書誤載為 2包（共計毛重1公克），實際上
    與員鹿路之全國加油站前自楊滿身上扣得之海洛因 1包驗
    後合計淨重0.58公克〕、供販賣海洛因聯絡之門號00000000
    00、0000000000號行動電話2支、分裝販賣海洛因之鏟管1支
    、分裝袋1包及放置販賣海洛因皮包1個。經楊滿於偵查中
    供出毒品來源，因而查悉上情，並於94年 4月18日23時10分
    許，在彰化縣埔心鄉○○路○段418號大翔加油站內，將甲○
    ○拘提到案。
三、案經彰化縣警察局移送臺灣彰化地方法院檢察署檢察官偵查
    起訴。
    理    由
壹、有罪部分：
一、證據能力方面：
  （一）證人陳智敬、丙○○、周俊良、陳慶忠、韋易宏、林松
        碧之警詢證言固屬被告以外之人於審判外之陳述，然本
        案當事人於本院調查證據時，就該等證言之證據能力並
        未聲明異議，依刑事訴訟法第159條之5第 2項規定，視
        為有同條第 1項之同意，且本院審酌上開警詢筆錄作成
        時之情況，並無證明力過低或違法取得之情形，應屬適
        當，依刑事訴訟法第159條之5第 2項規定，均有證據能
        力，自得作為證據。
  （二）證人楊滿、陳智敬、丙○○、周俊良、徐慶賢、林松
        碧於偵查中經具結之證言，按卷內資料查無顯不可信之
        情形，依刑事訴訟法第159條之1第 2項規定，亦認有證
        據能力，當得作為證據。
  （三）證人陳智敬於94年10月 7日、韋易宏、林碧松於94年10
        月28日分別在臺灣彰化地方法院94年度訴字第 982號被
        告楊滿違反毒品危害防制條例案件經具結之證言，乃
        被告以外之人於審判外向法官所為之陳述，依刑事訴訟
        法第159條之1第 1款之規定，有證據能力，自得作為證
        據。
二、上揭犯罪事實，業據被告甲○○於本院準備程序及審理時均
    坦承不諱，核與證人楊滿、徐慶賢於偵查、原審；證人陳
    智敬、林松碧於警詢、偵查、原審；證人丙○○、周俊良於
    警詢、偵查；證人陳慶忠於警詢；證人韋易宏於警詢、原審
    ；證人陳嘉原於原審證述海洛因交易之情節大致相符。渠等
    證述之內容略述如下：
  （一）證人即共犯楊滿於原審結證：我與甲○○係認識10多
        年的朋友，所販賣的海洛因是甲○○交給我的，我們 2
        人一起動手摻入葡萄糖、分裝，時間係從94年 1月間開
        始，賣海洛因係以電話聯絡之後，我再騎機車拿東西過
        去，電話是甲○○借給我用的，機車也是甲○○借給我
        使用的，甲○○有介紹朋友給我，並說他們需要毒品，
        看我那裡有沒有，叫我拿過去，有時候甲○○會以電話
        聯絡我交貨地點、數量及是否要收錢，賣毒品所收到的
        錢全部都交給甲○○，我得到一些毒品供自己吸食，甲
        ○○說若我需要用錢，才跟他開口，我有跟他要過錢，
        大約有4、5次，每次大約都是1000元或者 500元，都是
        零用錢而已等語（見原審卷第 2宗第3、5、8、9頁）；
        另於偵查中結證：「（問：你賣的海洛因如何來的？）
        甲○○給我的‧‧‧我賣的錢都交給甲○○」「（問：
        為何幫甲○○賣海洛因？）我找不到工作，老婆每天要
        錢」「（問：賣 1包，甲○○給你多少錢？）我們沒有
        說，他給我一點零用錢及安非他命讓我施用，他都說這
        批出完要給我多少，或者賣的錢交給他，他留 2、3000
        元給我，也有給我海洛因施用，沒有收錢」「（問：電
        話及機車都是甲○○留給你用的？）是」「（問：何時
        開始賣海洛因？）1 月開始的，快過年時甲○○看我沒
        有工作，叫我做做看，給我一點零用錢用，我在賣他們
        時，他們沒有錢，我都問他們為何不戒掉，他們都說很
        難」「（問：賣給 1、20人，有誰？）陳智敬、丙○○
        『大胖的』、『黃的』，我都沒有問他們的姓名，我們
        都講綽號而已，『吸管』、『阿祥』、『小鳳』、『阿
        山』、『家元』住在鹿港‧‧‧『智仔』就是陳智敬，
        『阿南』也有賣給他，『嘉彬』也有賣給他，『矮仔中
        』是甲○○的朋友」「（問：何人叫你賣海洛因的？）
        甲○○，他裝好拿給我，人家要我再送過去，人家用甲
        ○○給我的手機0000000000、0000000000，0922（5859
        67）那支是我本身的」「（問：你都如何送海洛因過去
        ？）騎機車」「（問：你何時賣到何時？）我從94年 1
        月賣到 4月13日被抓到，3月10日到3月底我沒有賣，本
        來不想要賣，我知道是害人的，當時知道警察在注意，
        所以就想不要賣了，因為找不到工作加上家人罵我，所
        以才又開始賣」「（問：你賣海洛因，甲○○給你什麼
        好處？）給我海洛因及安非他命讓我施用，我交錢給他
        時，他給我一些零用錢用」「（問：甲○○ 1次給你多
        少海洛因？）有時候 4、50包，有時候100多包，1包都
        1000元，昨日的3000就是3包倒在一起，2000就是2包倒
        在一起」「（問：有無記帳？）是甲○○記的，我交給
        他多少錢，就是賣多少錢」「（問：甲○○有無自己交
        貨給別人？）有時候客人也會打電話給他」「（問：為
        何他自己不賣？）他說我身上老是沒有錢，也是怕自己
        被抓叫我幫他賣」「（問：甲○○都幾天拿 1次要賣的
        東西給你？）1、2天，有時候他分裝好會放我這邊，昨
        日剛好拿走後警察才來搜索」「（問：何時開始賣海洛
        因賣到何時？）過年前 1、20天，賣到4月中，中間3月
        間有休息1、20天，本來不想要做了，是4月初又遇到甲
        ○○，他才又叫我做‧‧‧是甲○○東西放我這，要分
        裝時再叫我拿去給他分裝」「（問：你有無分裝過海洛
        因？）都是甲○○叫我拿過去給他，我看他分裝的，他
        用鏟管去分裝的，他叫我包給他看，我包的太大包，就
        叫我拿給他包」「（問：詳述與甲○○共同販賣海洛因
        的情形？）海洛因是他放在我這叫我幫他賣的，因為過
        年前20日我沒工作，又在吃藥，他說叫我幫他出海洛因
        ，我有在吃藥，他拿藥給我，我如果沒錢用跟他講他會
        拿錢給我用，第1次是拿 1000元給當零用錢，他寄放我
        這都2、3錢的海洛因，總共寄放4、5次，海洛因都是他
        分裝的，我曾看過他包裝，他東西放我這，他若要就叫
        我拿給他，他曾叫我包裝，可是我包太大包，他有借我
        2支電話及1台機車，我賣的錢都交給甲○○」「（問：
        1月到 4月間賣海洛因的錢總共交多少錢給甲○○？）7
        、8萬」「（問：你向甲○○拿多少錢？）2萬元」「（
        買賣毒品分工的情形？）甲○○跟劉東鑫拿東西回來，
        摻糖、分裝好了，再拿給我，如果有人要，再叫我幫他
        送給別人，電話都是甲○○在用的，他說如果有人需要
        會打那支電話，他說他都留那支電話，賣的錢我都交給
        甲○○，我沒有錢他會拿給我，我跟他拿約 2萬多元」
        「（問：甲○○有拿給你機車、2 支電話？）有，機車
        是送海洛因要用的，電話是聯絡買賣海洛因用的」「（
        問：分裝袋作何用？）是甲○○拿給我的，他要分裝再
        叫我拿過去，他什麼東西都放我這邊，要分裝再叫我拿
        過去，分裝袋是他賣海洛因要裝的，他在員林鎮的超市
        買的等語（見偵查卷第20、21、60、61、97、98頁）。
        並就其各次經手販賣部分，於原審另證述：「〔問：對
        於你的94年度訴字第 982號刑事判決書事實欄編號(一)到
        (二十)有何意見？（提示並告以要旨）〕編號(一)陳智敬是透
        過朋友介紹才直接來找我的。海洛因是甲○○提供，然
        後我再把拿錢給他。丙○○的部分我不清楚，甲○○他
        就介紹過1、2次。其餘都是自己打電話進來的」「〔問
        ：尚有何人曾經向你購買購買毒品？（提示起訴書並告
        以要旨）〕編號(三)也有；編號(四)也有；編號(五)徐慶賢他
        住在我們鎮上，但他大部分都是跟我們要。徐慶賢主要
        是他朋友買的，不是他自己買的，是徐慶賢朋友託他打
        電話給我的，並不是徐慶賢本身要買的‧‧‧編號(六)也
        有‧‧‧編號(八)也有；編號(九)也有；編號(十)也有；編號
        (十一)、(十二)也有；編號(十三)也有；編號(十四)、(十五)、(十六)、(十七)也有‧
        ‧‧編號(十九)「阿山」與編號(十六)「阿三」應該是同一人，
        所以他們的次數應該相加‧‧‧編號(二十)也有」「（問：
        所得的錢是否都交給甲○○？）是的」等語（見原審卷
        第2宗第9、10頁）。雖證人楊滿於原審否認販賣海洛
        因給綽號「阿君」「阿成」者（即起訴書編號(七)及(十八)部
        分），惟證人楊滿於偵查中經檢察官提示監聽譯文，
        請其指認購買者與伊的通話，即證述：1月28日8時54分
        『阿君』那次是我賣給他，地點在我家後面的墳場，我
        跟他收1000元‧‧‧2月26日11點56 分是『阿成』約在
        國興遊藝場，1000元，說多一點給他，『阿成』30幾歲
        人」等語（見偵查卷第96、97頁），復有監聽譯文在卷
        可憑（見警卷第 94、117頁），是此部分自以偵查中之
        證詞為真實可採。
  （二）證人陳智敬先於94年4月13日警詢中證述：我於94年4月
        13日17時許自台中市南區○○○○路經烏日由王田交流
        道上中山高速公路，於溪湖交流道下至溪湖鎮○○路全
        國加油站前，以我持用之0000000000撥打0000000000行
        動電話，向一位我稱呼為『阿兄』男子購買海洛因，尚
        未完成交易時，我見警方前來查緝即駕車逃逸，但仍為
        警方攔截查獲，警員於94年 4月13日19時許在溪湖鎮○
        ○路全國加油站前查獲騎乘車牌SQK－369號機車之楊滿
        即係我稱呼為「阿兄」男子即我聯繫購買毒品之人等
        語（見警卷第36、37頁）；另於94年 4月14日警詢中證
        述：我所施用之海洛因一級毒品係向楊滿購買來的，
        係使用0000000000號行動電話撥楊滿所持用00000000
        00號行動電話，向他購買毒品，前後次數大約50次，因
        我約每兩天要施用 1次毒品等語（見警卷第45、46頁）
        ；於94年4月14日偵查中結證：我從94年1月間始打電話
        向楊滿購買毒品，地點在溪湖交流道下的加油站正前
        面那邊，1次都買3、4000元，昨日 8點多被警察查獲是
        要買3000元海洛因，但還沒有成交，警察就來了（見偵
        查卷第 18頁）；於原審法院94年度訴字第982號刑事案
        件審理時結稱：94年 1月底開始向楊滿購買海洛因計
        50次，其中2千元有30次、4千元有4次、3千元有16次，
        交易地點在彰化縣溪湖鎮○○路全國加油站前或溪湖交
        流道附近等語（見原審卷第 1宗第160、162、165、166
        頁）。
  （三）證人丙○○於94年3月3日警詢中證述：「（問：綽號『
        大鼻』男子真實姓名為何？如何聯絡？）『大鼻』男子
        真實姓名我不知道，我都是以家裡之00-0000000或溪湖
        鎮員林客運前之公用電話撥打其持用之0000000000行動
        電話聯絡購買毒品」「（問：你今日購毒時與綽號『大
        鼻』男子約定在何處交易？）我是在彰水路中小企業銀
        行旁之「國興遊藝場」出發，與綽號『大鼻』男子至其
        住處前交易毒品」「（問：本局提示指認犯罪嫌疑人紀
        錄表編號1至編號4，請你指認何者為販毒予你綽號『大
        鼻』之男子，但不一定存在於指認紀錄表中？）編號 2
        即為販賣毒品予我之綽號『大鼻』男子（經警方查出真
        實姓名為甲○○）」「（問：甲○○之販毒結構為何？
        ）綽號『大鼻』男子之甲○○販毒結構是甲○○在幕後
        操控綽號『阿』男子運送販賣毒品，販賣毒品聯絡用
        之電話0000000000行動電話是甲○○抄給我的，於今日
        拿毒品給我的是綽號『阿』男子，我只知道綽號『阿
        』男子與甲○○是鄰居」「（問：你上述筆錄為何供
        述查扣之毒品係向綽號『大鼻』男子購得？為何又再供
        述今日拿毒品給你的是綽號『阿』男子？）正確的是
        拿毒品給我的是綽號『阿』男子，但因為綽號『大鼻
        』之甲○○是真正賣毒品之人，『阿』男子是幫其運
        送販賣毒品等語（見警卷第52、53頁）；於94年 4月28
        日警詢證述：「（問：你共向甲○○、楊滿購買毒品
        幾次？）我購買毒品未直接當面與甲○○進行交易，都
        是以住處之00-0000000或用公用電話撥打0000000000、
        0000000000行動電話聯絡後，由楊滿拿一級毒品海洛
        因進行交易‧‧‧交易地點 1次在楊滿住處前，另外
        係約定在溪湖鎮糖廠附近巷弄」「（問：本局提示通訊
        監察譯文於94年2月22日8時56分你由00-0000000撥入楊
        滿持用之0000000000行動電話，內容為『 A（楊滿
        ）：喂。 B（丙○○）：5，一樣。A：好，快一點我要
        帶太太去打針』此通電話是否你所撥打？楊滿所接聽
        ？內容是指何意？）此通電話是我所撥打，楊滿所接
        聽，內容是我要向楊滿購買 500元一級毒品海洛因」
        等語（見偵查卷第87、88頁）；於94年3月3日偵查中證
        述：我於94年 2月27日開始吸海洛因，94年3月3日我打
        電話000000000 0給「大鼻」約在他住處前，拿1包給我
        ，500元跟他購買海洛因1包，拿給我的人是「阿」，
        但電話是我跟「大鼻」聯絡的，我知道甲○○是主謀，
        由「阿」幫他運送毒品交給購買毒品的人，扣案毒品
        是我買的等語（見偵查卷第67、68頁）；於94年4 月28
        日偵查中證述：94年 2月間在東豪釣蝦場聽人家講「大
        鼻」有在賣，「大鼻」叫我跟「阿」拿，我從 2月開
        始跟他買，買到 3月10幾號就沒有跟他買了，總共跟「
        阿」買10次，在糖廠公園那邊及他家門口等語（見偵
        查卷第92頁）。
  （四）證人周俊良於94年5月5日警詢中證述：通訊監察譯文於
        94年3月4日15時36分，由0000000000撥入楊滿持用之
        0000000000行動電話，內容為「A（楊滿）：喂。B（
        周俊良）：喂，我『阿良』我要2000，我等一下打給你
        」是我所撥打，綽號「阿」男子所接聽，內容是我要
        向「阿」購買2000元海洛因；通訊監察譯文於94年 3
        月4日15時41分，由0000000000撥入楊滿持用之00000
        00000行動電話，內容為「A：喂。B：你拿2包1000出來
        好嗎？ A：你在那。B：車站。A：到了再說。」是我所
        撥打，綽號「阿」男子所接聽，內容是跟上一通電話
        一樣是跟綽號「阿」男子購買毒品；通訊監察譯文於
        94年3月4日15時42分，由0000000000撥入楊滿持用之
        0000000000行動電話，內容為「A：喂。B：你拿2包150
        0。A：你有夠錢嗎。B：有3000塊。A：好。」是我所撥
        打，綽號「阿」男子所接聽，內容是我要向綽號「阿
        」男子購買海洛因1500元 2包，共3000元，交易完成
        後我即在彰化縣溪湖鎮○○○路旁施用，僅向楊滿購
        買毒品1次等語（見偵查卷第73、74頁）；另於94年5月
        5日偵查中證述：向「阿」買海洛因只有1次而已，共
        3000元，電話中本來說買2000元，地點在車站，再連絡
        時改成2包3000元，我拿3張1000元給他等語（見偵查卷
        第75頁）。
  （五）證人陳慶忠於94年 4月13日警詢中證述：我所施用之海
        洛因一級毒品係我與韋易宏共同出資，1人出資500元合
        夥購買，我是向一名綽號「老大」不知名男子以 1小包
        海洛因1000元購買取得。我是使用我所有0000000000號
        行動電話撥打0000000000號行動電話給綽號「老大」男
        子，由綽號「老大」男子約定地點交易毒品，第1次於9
        4年4月 9日18時左右，在彰化縣溪湖鎮○○○路旁購買
        ，第2次94年4月12日18時許，在彰化縣溪湖鎮○○路全
        國加油站向渠購買，共購買 2次等語（見警卷第61頁）
        。證人韋易宏於94年4月13日警詢中證述：我自94年4月
        9 日起開始施用毒品，海洛因都是與陳慶忠共同出資購
        買，共購買 2次，在彰化縣溪湖鎮○○路全國加油站道
        路旁向不知名男子所購得，都是陳慶忠以持用之000000
        0000號行動電話撥打不知名男子持用之0000000000號行
        動電話，再約定地點交易毒品，我向該不知名男子共購
        買2次海洛因，於今年 4月12日我駕駛T7-5921號貨車，
        對方駕駛自小客車，車號我不知道。2 次都是陳慶忠下
        車與對方交易等語（見警卷第69、70頁）；於原審94年
        度訴字第982號刑事案件審理時結證：於94年4月 9日18
        時許、同4月12日18至19時許，與陳慶忠2人向某不知名
        男子購買海洛因 2次，每次交易金額為1000元等語（見
        原審卷第170至172頁）。
  （六）證人徐慶賢於偵查中結證：94年2月4日21點34分的電話
        是「 apple」因毒癮難受，叫我打電話給楊滿，楊滿
        送海洛因來我家，我有看到「apple」拿300元給楊滿
        ；94年2月6日18點19分也是「 apple」難受，叫我打
        電話給楊滿，買500元，「apple」約到外面去拿海洛
        因等語（見偵查卷第138、139頁）；於原審證述：認識
        「apple」男子，他有吸食海洛因，94年2月 4日來跟我
        借電話，說電話卡片沒有錢可以打了，他打給楊滿或
        是甲○○我忘記了，那個電話號碼是他跟我要的，當時
        是楊滿接的，他們是約在我家外面見面，直接交易，
        我沒有經手，當時我有親眼看見，價值大約 300元；94
        年2月6日還有 1通也是同樣的情況，我又借手機給他打
        等語（見原審卷第2宗第98、99頁）。
  （七）證人林松碧於警詢證述：我共向楊滿購買毒品4至5次
        ，都是以住處之00-0000000電話撥打0000000000行動電
        話聯絡後，由楊滿拿海洛因進行交易，地點在溪湖鎮
        路旁或台糖加油站前等語（見偵查卷第80頁）；於偵查
        中證述：海洛因是向楊滿「阿」買的，用我家電話
        00-0000000打他的0000000000行動電話，係94年1、2月
        ，買到2月中，總共向楊滿買4、5次，有500元、1000
        元的價格，交易地點在彰水路糖廠旁邊的福懋加油站旁
        ，還有溪湖的國興遊藝場，「大鼻」和「阿」是一樣
        的，他們倆個是一起賣，我都打電話給「阿」等語（
        見偵查卷第 82、83頁）；於原審94年度訴字第982號刑
        事案件結證：94年1、2月間共向楊滿購買海洛因 4次
        ，其中交易金額 500元2次，1000元為2次，交易地點同
        在偵查中所述等語（見原審卷第1宗第176至178頁）。
  （八）證人陳嘉原於原審證述：剛才那位（指在庭被告）綽號
        是否叫做「大鼻」，曾經見過面，是因為毒品的事情，
        他曾經去過我家彰化縣福興鄉頂粘村391之 10號，拿毒
        品給我，是透過 1個叫「糖糖」的女人才認識他，我問
        她那裡是否有海洛因，她說有，然後我就說要拿 5千元
        ，意思就是要買 5千元的海洛因，當時她說好，還說要
        拿到我家，後來被告和她一起來，海洛因由那位女子拿
        給我的，我把錢交給那位女的，在被告與女生前來那次
        ，我向那位女生問被告的電話，準備以後買海洛因之用
        ，那位女士還有和被告到我家1次，交易金額2千元以上
        ，後來被告自己還有拿海洛因到我家至少2次，都是2千
        元，楊滿我都是叫他「兄仔」，我都是打被告的那支
        電話，他們的電話都是共用的，向楊滿買毒品 2次，
        其中1次是5千元，1次是2千元，地點1次在溪湖國中，1
        次在福興國中等語（見原審卷第41、92至96頁）。
三、前揭證人前後就毒品海洛因交易之相關細節部分（時間、數
    量、金額、地點、次數等）或有出入，惟無論販出者或販入
    者，原均未預期將遭警捕獲，自未刻意記憶各次交易之相關
    細節；況人之記憶本屬有限，事後追憶陳述，或因未及想起
    而不完整，或因相互交錯致生齬齟，均屬難免，尚難執此細
    節差異，即認證人所述確有向被告、楊滿購買毒品海洛因
    之主要證詞為不可採。又販賣毒品乃違法行為，非可公然為
    之，且因毒品並無公定價格，每次買賣之數量、價格，常隨
    買賣雙方交情深淺、需求量多寡、來源是否充裕、對行情之
    認知、可能之風險等因素而異其標準，本案被告購入海洛因
    後，摻加糖粉，再行分裝販賣，顯以稀釋純度而增加可販賣
    之數量，加以圖得不法利益，足見被告係為販賣而販入海洛
    因，且具有營利之意圖。況我國政府一再宣示反毒決心，施
    用、販賣毒品均屬違法行為，此為國人共識，不論是先前之
    肅清煙毒條例及現在之毒品危害防制條例，對吸毒、販毒行
    為均設刑罰明文，則持有毒品者自會儘量隱諱其行為，避免
    毒品曝光遭查獲，實無無端攜出毒品之理，被告、楊滿僅
    因購買者以電話聯絡，即甘冒遭警臨檢查獲之危險，不辭辛
    苦多次攜出毒品販售，謂無牟利意圖，何人能信，其具賺取
    差價之牟利意圖，實至明確。
四、此外，並有共犯楊滿使用聯絡販賣海洛因事宜之門號0000
    000000、00000000007號電話之雙向通聯紀錄、門號0000000
    000、0000000000號電話自94年1月28日起至同年 4月13日止
    之販賣海洛因通訊監察光碟、譯文，被告甲○○與劉東鑫於
    94年 3月19日19時25分許之門號0000000000號通訊監察光碟
    、譯文附卷可稽。復有被告及共犯楊滿共同所有供販賣之
    海洛因2包（驗後淨0.58公克）、供販賣海洛因聯絡之門號0
    000000000、0000000000號行動電話2支、分裝販賣海洛因之
    鏟管 1支、分裝袋1包及放置販賣海洛因皮包1個（扣於原審
    法院94年度訴字第 982號刑事案件）扣案為憑。該扣案之海
    洛因即白色粉末 2包，經送鑑驗，確係海洛因無誤，有法務
    部調查局調科壹字第140011620號鑑定通知書1紙在卷可佐。
    是被告與共犯楊滿共同販賣海洛因之事證明確，其犯行洵
    堪認定，應依法論罪科刑。
五、被告行為後，94年2月2日修正公布之刑法，業於95年7月1日
    施行，應依刑法第2條第1項之規定比較應適用之法律如下：
    (一)論罪量刑之比較原則：應就罪刑有關之共犯、未遂犯、想
    像競合犯、牽連犯、連續犯、結合犯、以及各種加重原因（
    如累犯加重等）、各種減輕原因（如自首減輕等）暨其他法
    定加減原因（如身分加減）與加減例等一切情形，綜其全部
    罪刑之結果而為比較。另從刑附屬於主刑，應依主刑所適用
    之法律（最高法院95年第 8次刑事庭會議決議參照）。(二)修
    正刑法第33條第 5款規定：「罰金：新臺幣一千元以上，以
    百元計算之」，經比較修正前刑法第33條第 5款、罰金罰鍰
    提高標準條例第 1條前段、現行法規所定貨幣單位折算新臺
    幣標準第2條等規定之適用結果，有關毒品危害防制條例第4
    條第 1項所規定法定刑罰金部分之最低額，於修正前為新臺
    幣30元（即銀元10元）；修正後則為新臺幣1000元，是此部
    分當以修正前之法律較有利於行為人。(三)修正刑法第28條既
    限縮共同正犯之參與類型，自較有利於行為人。(四)毒品危害
    防制條例第4條第1項之法定刑為死刑或無期徒刑，依修正前
    刑法第64條第 2項規定，死刑減輕者，為無期徒刑，或為15
    年以下12年以上有期徒刑，修正刑法則規定為無期徒刑；另
    無期徒刑減輕者，修正前為 7年以上有期徒刑，修正後則為
    20年以下15年以上有期徒刑，自以修正前之法律較有利於行
    為人。(五)修正刑法第47條第 1項規定：「受徒刑之執行完畢
    ，或一部之執行而赦免後，五年以內『故意』再犯有期徒刑
    以上之罪者，為累犯」，則再犯之罪如為「過失犯」，即不
    構成累犯。然修正前刑法第47條之規定，過失犯亦可論處累
    犯，自以修正後之法律較有利於行為人。(六)修正刑法已刪除
    第56條連續犯之規定，此刪除雖非犯罪構成要件之變更，但
    顯已影響行為人刑罰之法律效果，自屬法律有變更。經比較
    新、舊法結果，修正前應以一罪論；修正後則應數罪併罰，
    自以修正前之法律較有利於行為人。(七)修正前刑法第59條規
    定：「犯罪之情狀可憫恕者，得酌量減輕其刑」，修正後則
    規定：「犯罪之情狀顯可憫恕，認科以最低度刑仍嫌過重，
    得酌量減輕其刑」，乃係將實務上裁量審酌之見解明文化，
    非屬刑法第2條第1項之「法律變更」，則有關酌量減輕其刑
    部分，應逕行適用修正刑法第59條之規定。(八)綜上，本件被
    告已共同實行犯罪行為且係故意犯罪，無論依修正前、後之
    規定，均應論以共同正犯及累犯，惟有關毒品危害防制條例
    第4條第1項之法定刑罰金部分、經酌減其刑之結果、連續犯
    等，修正之法律均未較有利於行為人，則有關罪刑自應全部
    適用修正前之法律。
六、海洛因依毒品危害防制條例第2條第2項第 1款規定，係列管
    之第一級毒品，不得非法持有、施用、販賣。又販賣鴉片罪
    ，並不以販入之後復行賣出為構成要件，但使以營利為目的
    將鴉片購入或將鴉片賣出，有一於此，其犯罪即經完成（最
    高法院 25年非字第123號判例參照）。所謂販賣行為，並不
    以販入之後復行賣出為要件，祇要以營利為目的，將禁藥購
    入或賣出，有一於此，其犯罪即為完成，最高法院67年台上
    字第2500號判例亦有明文。另毒品危害防制條例第4條第1、
    2 項所謂販賣行為，不以販入後復行賣出為必要，祇要以營
    利意思之為目的，而有販入或賣出二者其一之行為，即足構
    成；行為人持有第一級或第二級毒品，有以主觀上營利售賣
    意圖而販入第一級或第二級毒品，其雖未及賣出，仍應論以
    販賣第一級或第二級毒品罪既遂罪責；或非以營利售賣意圖
    而販入，或因其他原因而持有第一級或第二級毒品，嗣起意
    圖利售賣，著手於販賣行為未及賣出，即應成立販賣第一級
    或第二級毒品未遂罪責；如非以營利售賣意圖而販入，或因
    其他原因而持有，嗣起意圖利售賣，尚未著手於賣出行為，
    始成立意圖販賣而持有第一級或第二級毒品罪責，亦據最高
    法院90年度台上字第1898號判決要旨闡釋甚明。本件被告意
    圖營利，購入海洛因，再行賣出，核其所為，係犯毒品危害
    防制條例第4條第1項之販賣第一級毒品罪〔指犯罪事實欄一
    販入及其中(一)於94年 4月13日19時55分為警查獲，而未完
    成交付之該次販賣海洛因犯行部分以外，其餘迄編號(十九)
    部分〕及同條例第4條第6項、第 1項之販賣第一級毒品未遂
    罪〔指犯置事實欄一(一)於94年 4月13日19時55分為警查獲
    ，而未完成交付之該次販賣海洛因犯行部分〕。被告持有毒
    品之低度行為，應為販賣之高度行為所吸收，不另論罪。其
    與楊滿之間就上開犯罪事實欄一販入及其中(一)至(十九)
    〔惟應扣除 (十五)其中被告與綽號「糖糖」之成年女子間2
    次共同販賣第一級毒品海洛因之犯行〕之販出第一級毒品犯
    行，及與綽號「糖糖」之成年女子就犯罪事實欄一 (十五)2
    次販賣第一級毒品之犯行，分別有犯意之聯絡及行為之分擔
    ，均為共同正犯。又被告多次販賣第一級毒品既遂、未遂之
    犯行，時間緊接，所犯罪名相同，顯係出於概括之犯意為之
    ，為連續犯，應依刪除前刑法第56條之規定以一販賣第一級
    毒品既遂罪論，除法定本刑為死刑、無期徒刑部分，依法不
    得加重外，有關法定本刑為罰金刑部分，自應加重其刑。被
    告曾因違反肅清煙毒條例、麻醉藥品管理條例及藥事法等案
    件，經臺灣彰化地方法院判處有期徒刑2年、2年2月、6月、
    4月，應執行有期徒刑 4年8月確定，於92年10月25日縮短刑
    期執行完畢，有臺灣高等法院被告全國前案紀錄表在卷為憑
    ，其於刑之執行完畢後，5 年內再犯本件有期徒刑以上之罪
    ，為累犯，除法定本刑為死刑、無期徒刑部分，依法不得加
    重外，有關法定本刑為罰金刑部分，應遞加重其刑。被告有
    多次施用毒品之前科（見卷附臺灣高等法院被告前案紀錄表
    ），其身染施用毒品之惡習，進而為本件販賣毒品之行為，
    究其原因當係肇於被告本身無法戒絕毒品，亦不知尋覓適當
    之機構協助導正，其販賣毒品之次數雖不少，惟所得金額僅
    16萬餘元，顯見被告每次販賣之數量甚少，且經查獲毒品總
    淨重只有0.58公克，相對於長期且大量販賣毒品之大毒梟，
    其對社會治安及國民健康所造成之危害尚屬較輕，被告雖因
    一時失慮而罹犯重典，然刑罰除制裁之功能外，更寓有教育
    、感化之目的，使誤入歧途而有心改善者，能早日復歸社會
    ，是本件被告所犯販賣第一級毒品海洛因之情節，不免有情
    輕法重之情形，其犯罪情狀顯可憫恕，雖科以法定最低刑度
    即無期徒刑仍嫌過重，爰依刑法第59條之規定酌減其刑，並
    先加後減。
七、原審認被告販賣第一級毒品部分之罪證明確，予以論罪科刑
    ，固非無見，惟被告意圖營利而購入海洛因之行為，亦成立
    販賣第一級毒品罪，原審未予闡明並加以論罪，尚有未洽，
    又被告、楊滿共同販賣海洛因予丙○○之時間係自94年 2
    月下旬某日起至94年3月中旬某日止，原審誤認係自94年1月
    下旬某日起至94年3月下旬某日止；第1次共同販海洛因予陳
    慶忠、韋易宏之日期係94年4月9日，原審誤認係94年4月6日
    ，均有未合。被告原否認犯罪提上訴，固無理由，惟原判決
    既有上開違誤，無可維持，自應由本院予以撤銷改判。爰審
    酌被告上開販賣第一級毒品海洛因之期間、次數、金額，扣
    案毒品之數量不多，及其販毒行為已使受管制之毒品流通，
    對社會治安及人民健康所生之危害非輕，暨被告於本院審理
    時已坦承犯行並表悔悟之犯後態度等一切情狀，量處有期徒
    刑15年，以示懲儆。扣案之毒品海洛因2包（送驗淨重共0.5
    8 公克），為被告與共犯楊滿所共有，供渠等販賣所用，
    應依毒品危害防制條例第18條第 1項前段規定，宣告沒收銷
    燬；另扣案之門號0000000000、0000000000號行動電話 2支
    （不含內裝之SIM卡）、分裝販賣海洛因之鏟管1支、分裝袋
    1包及放置販賣海洛因皮包1個，均係被告與共犯楊滿所共
    有，屬供渠等販賣海洛因所用之工具，均應依同條例第19條
    第1項沒收；尚未扣案之販賣第一級毒品所得財物169,700元
    ，應依同條例第19條第 1項之規定宣告沒收，如全部或一部
    不能沒收時，以其財產抵償之。另扣案之甲基安非他命 3包
    ，與本案被告之上開犯行並無關係，應由檢察官另行處理，
    不為沒收之諭知；被告為警拘提時所扣案之門號0000000000
    、0000000000、0000000000、0000000000等SIM卡各1張，並
    無證據證明與本案犯罪有關，無從宣告沒收，附此敘明。
貳、無罪部分：
一、原審公訴檢察官追加起訴意旨略以：被告於93年10月份起，
    與楊滿共同販賣第二級毒品甲基安非他命與徐慶賢10次，
    每次販賣的價額1包2500元（半錢1.8公克），販賣期間至94
    年 2月份，販賣方式就是徐慶賢以電話0000000000打給0000
    000000聯絡甲○○及楊滿，再由甲○○或楊滿將安非他
    命交給徐慶賢，徐慶賢再將買毒的對價交付甲○○或楊滿
    ，交易地點均在彰化縣溪湖鎮，因認被告此部分涉嫌毒品危
    害防制條例第4條第2項販賣第二級毒品罪嫌等語。
二、按犯罪事實應依證據認定之，無證據不得認定犯罪事實；又
    不能證明被告犯罪或其行為不罰者，應諭知無罪之判決，刑
    事訴訟法第154條第2項第301條第1項分別定有明文。又所
    謂認定犯罪事實之證據，係指足以認定被告確有犯罪行為之
    積極證據而言，該項證據自須適合於被告犯罪事實之認定，
    始得採為斷罪之資料；且如未能發現相當確實證據，或證據
    不足以證明，自不能以推測或擬制之方法，以為裁判之基礎
    ；而認定犯罪事實所憑之證據，雖不以直接證據為限，間接
    證據亦包括在內，然而無論直接證據或間接證據，其為訴訟
    上之證明，須於通常一般人均不致有所懷疑，而得確信其為
    真實之程度者，始得據為有罪之認定，倘其證明尚未達到此
    一程度，而有合理之懷疑存在時，即難遽採為不利被告之認
    定（最高法院76年台上字第4986號判例參照）。另刑事訴訟
    法第161條第1項規定：檢察官就被告犯罪事實，應負舉證責
    任，並指出證明之方法。因此，檢察官對於起訴之犯罪事實
    ，應負提出證據及說服之實質舉證責任。倘其所提出之證據
    ，不足為被告有罪之積極證明，或其指出證明之方法，無從
    說服法院以形成被告有罪之心證，基於無罪推定之原則，自
    應認定不能證明被告犯罪。
三、追加起訴意旨認被告涉犯上開販賣第二級毒品犯行，係依據
    證人徐慶賢於警詢、偵查及原審法院之證詞、通訊監察譯文
    及被告、楊滿就通訊監察內容之陳述等，為其主要論據。
    惟訊之被告則堅決否認有何此部分之犯行，辯稱：並未販賣
    安非他命等語。經查：
  （一）證人徐慶賢固於原審法院及偵查、警詢中證述上情在卷
        ，然業經證人楊滿堅決否認，並於原審證述：不知道
        徐慶賢的安非他命怎麼來的，我如果有安非他命就會給
        他，他如果有安非他命就會給我，但是數量只有一點點
        ，只夠施用1、2口，但並沒有涉及金錢交易等語（見原
        審卷第2宗第128頁）。且參諸本件就被告、楊滿所持
        用0000000000號行動電話與徐慶賢所使用0000000000號
        行動電話間之通訊監察內容，除前述有關「 apple」借
        用以連絡購買海洛因外，並無關於安非他命交易之通話
        內容，則證人徐慶賢前揭指證向甲○○、楊滿購買安
        非他命等情是否真實，即有可疑。
  （二）證人徐慶賢於警詢證述：94年2月4日21時34分、2月6日
        18時19分、2月21日18時12分門號0000000000與0000000
        000 號行動電話之通訊監察譯文內所指之「幼的、細的
        」應是指海洛因，伊只有施用安非他命，所以該三通電
        話可能為朋友所撥打等語（見偵查卷第 136頁），則上
        開 3次通訊監察之內容，既屬被告販賣海洛因之通話，
        自與公訴人所指被告販賣安非他命予徐慶賢無涉。
  （三）有關0000000000號行動電話與0000000000號行動電話；
        0000000000號行動電話與0000000000號行動電話之通聯
        ，均與徐慶賢並無關聯，則該等行動電話間之通訊監察
        內容及被告、楊滿就該通訊監察內容之供述，自均無
        從憑以認定被告有販賣安非他命予徐慶賢之事實。
  （四）楊滿於案發時，雖經警在其住處查扣安非他命 3包（
        毛重 3.8公克），惟楊滿本即有施用第二級毒品安非
        他命，該查扣之安非他命係供其施用等情，業據楊滿
        於警詢供述甚詳（見警卷第27頁），則該扣案之安非他
        命自難以作為被告販賣安非他命予徐慶賢之證物。又被
        告雖自白曾向劉東鑫購買 5次安非他命，且其與楊滿
        間有疑似安非他命交易之對話，惟被告同時被查獲亦有
        施用第二級毒品甲基安非他命之犯行，業經臺灣彰化地
        方法院判處有期徒刑 6月確定，有臺灣高等法院被告前
        案紀錄表在卷可憑（見本院卷第49頁），且其與楊滿
        間疑似安非他命交易之對話時間係94年4 月13日，與公
        訴人所指被告於93年10月間至94年 2月間販賣10次安非
        他命予徐慶賢之事實無涉，亦難憑以認定被告確有販賣
        安非他命予徐慶賢。
  （五）綜上所述，公訴人所舉之證據，尚不足以使本院形成被
        告確有販賣第二級毒品甲基安非他命予徐慶賢之心證，
        且本院在得依或應依職權調查證據之範圍內，復查無其
        他積極證據足以證明被告確有公訴意旨所指販賣第二級
        毒品甲基安非他命之犯行。是此部分要屬不能證明被告
        犯罪，原審因而為被告無罪之諭知，並無不合，檢察官
        上訴指摘原判決此部分不當，為無理由，應予駁回。
參、據上論斷，應依刑事訴訟法第368條、第369條第 1項前段、
    第364條、第299條第 1項前段，毒品危害防制條例第4條第1
    項、第6項、第18條第1項前段、第19條第1項，刑法第2條第
    1 項、第11條前段、修正前刑法第28條、第56條、第47條，
    判決如主文。
本案經檢察官乙○○到庭執行職務。
中　　華　　民　　國　　96　　年　　4 　　月　　25　　日
            刑事第六庭    審判長法　官  李  文  雄
                                法　官  邱  顯  祥
                                法　官  張  恩  賜
上開正本證明與原本無異。
如不服本判決應於收受本判決後10日內向本院提出上訴書狀，其
未敘述上訴理由者，並得於提起上訴後10日內向本院補提理由書
狀（均須按他造當事人之人數附繕本）「切勿逕送上級法院」。
                                書記官  陳　如　慧
中　　華　　民　　國　　96　　年　　4　　 月　　26　　日
附錄論罪科刑法條
毒品危害防制條例第4條：
製造、運輸、販賣第一級毒品者，處死刑或無期徒刑；處無期徒
刑者，得併科新臺幣一千萬元以下罰金。
製造、運輸、販賣第二級毒品者，處無期徒刑或七年以上有期徒
刑，得併科新臺幣七百萬元以下罰金。
製造、運輸、販賣第三級毒品者，處五年以上有期徒刑，得併科
新臺幣五百萬元以下罰金。
製造、運輸、販賣第四級毒品者，處三年以上十年以下有期徒刑
，得併科新臺幣三百萬元以下罰金。
製造、運輸、販賣專供製造或施用毒品之器具者，處一年以上七
年以下有期徒刑，得併科新臺幣一百萬元以下罰金。
前五項之未遂犯罰之。
